臺灣臺南地方法院臺南簡易庭裁定
                                    109年度南秩字第110號
移送機關    臺南市政府警察局第五分局
被移送人    吳重文
上列被移送人因違反社會秩序維護法案件，經移送機關於中華民
國109年10月28日以南市警五偵字第1090543844號移送書移送審
理，本院裁定如下：
    主　　文
吳重文不罰。
    理　　由
一、移送意旨略以：被移送人吳重文於民國109年9月10日03時08
    分許，在臺南市北區北區和緯路2段與育賢街口前，攜帶持
    有非屬槍砲彈藥刀械管制條例所管制、惟仍具殺傷力之刀械
    1把，經警執行臨檢勤務時查獲，而認被移送人違反社會秩
    序維護法第63條第1項第1款行為。
二、按社會秩序維護法之立法目的在於維護公共秩序、確保社會
    安寧，是以行為人之行為必須確已達妨害公共秩序、擾亂社
    會安寧之程度，方得以違反社會秩序維護法罰之；又無正當
    理由攜帶具有殺傷力之器械者，處3日以下拘留或新臺幣30,
    000元以下之罰鍰，社會秩序維護法第63條第1項第1款定有
    明文。此一規定係處罰行為人攜帶具有殺傷力之器械，而有
    危害安全之虞者，是行為人攜帶器械，必有客觀情狀足認其
    有妨害公共秩序、擾亂社會安寧之潛在目的者，始為本條規
    範對象。
三、訊據被移送人吳重文對於上開時地攜帶持有具有殺傷力之刀
    械1把一節，固不否認，惟辯稱：伊不知道該刀械為疑似管
    制刀械，亦不知道扁鑽為管制刀械等語。經查，扣案刀械非
    屬槍砲彈藥刀械管制條例所管制之刀械，此有臺南市政府警
    察局南市警保字第1090514455號函可考，惟該刀械全長18.5
    公分、刀柄長12公分、刀刃長9公分，形狀尖銳乙情，亦有
    前述函文及扣案刀械照片、扣案刀械1把可佐，如持之朝人
    揮砍，實足以傷人性命，核屬具殺傷力之器械無訛。惟被移
    送人係因騎乘機車經警方盤查身分，而查獲置物箱內有上開
    刀械一節，為移送書移送行為事實意旨記明及被移送人供承
    在卷，參以警員係因被移送人係自行打開置物箱始發現被移
    送人將扣案刀械置放在機車置物箱內，是以，該刀械係放置
    在被移送人所騎乘機車之置物箱內，並未取出或以何種方式
    顯露於外乙情，堪以認定屬實。而本件警方盤查被移送人身
    分之際，被移送人有何行為於該時空情境下，得認為攜帶該
    刀械而使該時空產生安全上危害，此節於本案付之闕如，無
    有相關資料可考，則被移送人是否有藉由攜帶該刀械之行為
    以遂行妨害公共秩序與擾亂社會安寧之目的，尚乏證據證明
    ，實難以被移送人單純攜帶刀械之行為，即遽而認定被移送
    人有移送機關所指稱之上開違反社會秩序維護法之事實。
四、爰依社會秩序維護法第45條第2 項規定，裁定如主文。
中　　華　　民　　國　　109 　年　　12　　月　　25　　日
                  臺南簡易庭    法  官     葉淑儀
以上正本證明與原本無異。
如不服本裁定，應於裁定送達後5日內向本院提出抗告狀。
中　　華　　民　　國　　109 　年　　12　　月　　25　　日
                                書記官     許榮成